臺灣雲林地方法院刑事判決
111年度金訴字第196號
公  訴  人  臺灣雲林地方檢察署檢察官
被      告  林皇龍


上列被告因違反洗錢防制法等案件，經檢察官提起公訴（111年
度偵字第6528號），被告於本院準備程序中，就被訴事實為有罪
之陳述，經告以簡式審判程序之旨，並聽取當事人之意見後，本
院合議庭裁定由受命法官獨任進行簡式審判程序，並判決如下：
　　主　　　文
林皇龍幫助犯洗錢防制法第十四條第一項之洗錢罪，處有期徒刑
貳月，併科罰金新臺幣貳仟元，罰金如易服勞役，以新臺幣壹仟
元折算壹日。
    事實及理由
一、犯罪事實：
　　林皇龍雖已預見提供自己在金融機構申設之帳戶提款卡、密
    碼供他人使用，該人可能以該帳戶作為實施詐欺取財等犯罪
    之工具，仍以縱然有人持以犯罪亦無違反其本意之幫助詐欺
    取財、洗錢犯意，於民國111年5月17日20時10分許，在臺中
    市○區○○街00號之轉運站內，將其向中華郵政股份有限公司
    虎尾圓環郵局所申辦帳號00000000000000號帳戶之提款卡及
    密碼，交付予某真實姓名、年籍不詳之詐欺集團成員，以此
    方式幫助該人從事詐欺犯行。嗣該詐欺集團於取得該帳戶後
    ，共同基於意圖為自己不法所有之犯意聯絡，於111年5月18
    日，假藉基金會客服名義撥打電話向尤崇彥佯稱：因內部系
    統問題導致渠捐款金額設定錯誤，需依指示操作轉帳付款解
    除設定等語，致尤崇彥陷於錯誤，依該人之指示，於同日18
    時4分許，以網路銀行轉帳方式，匯款新臺幣（下同）4萬8,
    123元至該帳戶內。嗣尤崇彥於匯款後發覺有異，始知受騙
    ，因而報警循線查獲上情。 
二、案經尤崇彥訴由雲林縣警察局虎尾分局報告報告臺灣雲林地
    方檢察署檢察官偵查起訴。
三、證據名稱：
　㈠被告林皇龍於本院審理時之自白(本院卷第44頁)。
　㈡證人即告訴人尤崇彥於警詢之證述（警卷第9頁至第10頁）。
　㈢中華郵政股份有限公司111年6月20日儲字第1110186151號函
    暨被告林皇龍之個人資本資料、客戶歷史交易清單1 份（警
    卷第12頁至第14 頁）。
　㈣證人即告訴人尤崇彥提出之手機畫面翻拍照片3 張（警卷第1
    9頁至第21頁）
　㈤被告林皇龍之全國刑案資料查註表1紙(本院卷第5頁至第10頁
    )。
四、論罪科刑：
　㈠核被告所為，係犯刑法第30條第1項前段、第339條第1項之幫
    助犯詐欺取財罪，及刑法第30條第1項前段、洗錢防制法第1
    4條第1項之幫助一般洗錢罪。
　㈡被告以一提供前開銀行帳戶資料之行為，幫助詐欺集團詐欺
    告訴人之財物及洗錢，係以一幫助行為觸犯數罪名，為想像
    競合犯，應依刑法第55條前段規定，從一重之幫助一般洗錢
    罪處斷。
　㈢被告基於幫助之犯意而為一般洗錢罪，應依刑法第30條第2項
    規定，按正犯之刑減輕之。又被告於本院審理中自白幫助洗
    錢犯罪，應依洗錢防制法第16條第2項規定，遞減輕其刑。
　㈣爰審酌被告為具有相當社會經驗之成年人，應知悉金融帳戶
    為個人理財工具，其專有性甚高，竟輕率提供自己之帳戶供
    不詳人士使用，而幫助他人犯詐欺、洗錢之行為，造成告訴
    人受有財產上損害，所為實不足取，惟念其犯後坦承犯行(
    就上開幫助詐欺犯行，亦符合幫助犯減刑之事由)，兼衡本
    件告訴人所受之損失，及被告自陳教育程度為國中畢業，現
    擔任臨時工人，月薪約2萬6000元，未婚，與父母同住等語
    （本院卷第46頁）之家庭及生活狀況等一切情狀，量處如主
    文所示之刑，並就所處罰金刑併諭知易服勞役之折算標準。
五、本件無積極證據證明被告就此犯行確已實際獲有報酬，難以
    認定有何犯罪所得，自不予宣告沒收。
據上論斷，應依刑事訴訟法第273條之1第1項、第299條第1項前
段、第310條之2、第454條第1項，判決如主文。
本案經檢察官姜智仁提起公訴，檢察官黃立宇到庭執行職務。
中　　華　　民　　國　　111 　年　　10 　　月　　5　　日
                      刑事第四庭　法　官　吳昆璋
以上正本證明與原本無異。
如不服本判決應於收受判決後20日內向本院提出上訴書狀，並應
敘述具體理由；其未敘述上訴理由者，應於上訴期間屆滿後20日
內向本院補提理由書（均須按他造當事人之人數附繕本）。「切
勿逕送上級法院」。
告訴人或被害人不服本判決，應具備理由請求檢察官上訴，其上
訴期間之計算係以檢察官收受判決正本之日期為準。
                                  書記官  詹惠如
中　　華　　民　　國　　111 　年　　10　　月　　5 　　日
附錄本案論罪科刑法條：
中華民國刑法第339條
意圖為自己或第三人不法之所有，以詐術使人將本人或第三人之
物交付者，處5年以下有期徒刑、拘役或科或併科50萬元以下罰
金。
以前項方法得財產上不法之利益或使第三人得之者，亦同。
前二項之未遂犯罰之。
洗錢防制法第2條
本法所稱洗錢，指下列行為：
一、意圖掩飾或隱匿特定犯罪所得來源，或使他人逃避刑事追訴
    ，而移轉或變更特定犯罪所得。
二、掩飾或隱匿特定犯罪所得之本質、來源、去向、所在、所有
    權、處分權或其他權益者。
三、收受、持有或使用他人之特定犯罪所得。
洗錢防制法第14條
有第二條各款所列洗錢行為者，處7年以下有期徒刑，併科新臺
幣5百萬元以下罰金。
前項之未遂犯罰之。
前二項情形，不得科以超過其特定犯罪所定最重本刑之刑。